# 上市公司下的孙公司转为子公司的账务处理

提问人：贝贝~~ 时间：2020-06-09 08:05:09
假设上市公司A，其子公司为B，该子公司B是在 2017 年被收购的，商誉有 4 个亿。子公司B下有个子公司C，是在上市公司A收购B的时候，B同时收购进来的，商誉 2 个亿。现在将上市公司的孙公司C按其实收资本金额转让给上市公司A，作为A的全资子公司，那么B的单体报表和B层面的合并报表如何处理？B对C的商誉怎么处理？上市公司A的单体报表和合并报表如何处理？A对B的商誉怎么处理？A对C有商誉吗？

回答人：chenyiwei
B的个别报表和合并报表按照正常的处置子公司处理，可以确认处置损益。但如果处置价格显著不公允的，需考虑权益性交易因素的影响。B的合并报表层面原先确认的对C的商誉也一并转销处理。
A个别报表层面，因为原先A就可以控制C，只不过从间接控制转换成了直接控制，所以对A而言并不是企业合并。
A对C的投资成本应该就是向B支付的收购价款金额，但明显不公允的除外。
该交易属于A合并范围内的重组，并未改变A可控制的经济资源及其风险和报酬特征，故应完全在A的合并报表层面抵销其影响。B所确认的处置C股权的损益视同内部逆流交易未实现损益，在A的合并报表层面予以抵销。A的合并报表层面的商誉计量金额保持不变。